ACORDAO-COMPLETO-2370971

ACÓRDÃO DE RELAÇÃO

ACÓRDÃO DE RELAÇÃO 8304/2019 ATA 32/2019 - SEGUNDA CÂMARA

Acórdão 8304/2019-TCU-Segunda Câmara
Os Ministros do Tribunal de Contas da União, quanto ao processo a seguir relacionado, ACORDAM, por unanimidade, com fundamento no art. 43, inciso I, da Lei nº 8.443/1992, c/c os arts. 143, inciso III, 243, e 250, inciso III, do Regimento Interno, em: a) considerar cumpridos o item 9.2.1 do Acórdão 1947/2004-TCU-Segunda Câmara e o item 2.1.2 do Acórdão 2603/2007-TCU-Segunda Câmara, sem prejuízo das determinações abaixo descritas; b) : quanto à determinação constante do item 9.1 do Acórdão 1865/2005-TCU-Plenário, para que o TRT/MT adotasse as medidas necessárias com vistas à promoção da devolução à União dos valores recebidos pelos servidores daquele Tribunal, decorrentes de diferenças relativas aos índices de reajuste salarial 10,87% e 43,55%, concedidas por meio de liminares, considerar que a determinação perdeu seu objeto em razão das deliberações judiciais no âmbito da Ação Ordinária 2008.36.00.008326-8, 2ª Vara Federal - Seção Judiciária de Mato Grosso, no caso dos servidores, e no âmbito da Ação Ordinária 3712-09.2014.4.01.3600 - 3ª Vara Federal - Seção Judiciária de Mato Grosso, no caso dos magistrados, sem prejuízo das providências descritas no subitem 1.6 desta deliberação.
1. Processo TC-Processo 005.716/2019-5 (MONITORAMENTO) 
	1.1. Responsáveis: Ademar Adams (XXX.568.709-XX) ; Alessandro Cassemiro Silva (XXX.174.761-XX) ; Antonio Carlos Parente Macedo de Andrade (XXX.853.861-XX) ; Aureo Felix Pedroso (XXX.438.381-XX) ; Benedita Juliana Correa do Amaral (XXX.699.321-XX) ; Dimas Busarello (XXX.353.861-XX) ; Edilson Ferreira Guimaraes (XXX.216.471-XX) ; Gilson Martins Soares (XXX.745.147-XX) ; José Simioni (XXX.049.498-XX) ; João Carlos Ribeiro de Souza (XXX.840.076-XX) ; Leila Conceicao da Silva Calvo (XXX.154.638-XX) ; Maria Berenice Carvalho Castro Souza (XXX.760.371-XX) ; Roberto Benatar (XXX.354.621-XX) ; Sebastiao Pinheiro Neto (XXX.578.796-XX) ; Wangley Esnarriaga de Freitas (XXX.191.031-XX) 
	1.2. Relator: Ministro Augusto Nardes
	1.3. Representante do Ministério Público: não atuou
	1.4. Unidade Técnica: Secretaria de Fiscalização de Pessoal (SEFIP) .
	1.5. Representação legal: não há.
	1.6. Determinações/Recomendações/Orientações: 
	1.6.1. Recomendar ao controle interno do TRT/23ª Região, quando da análise do próximo processo de contas, que se manifeste acerca do cumprimento do Acórdão 992/2014-TCU-Segunda Câmara;
	1.6.2. Informar ao Tribunal de Contas do Estado de Mato Grosso e ao Ministério da Previdência Social, nos termos do inciso VIII, do art. 1º da Lei 8.443/92, para que tome as providências a seu encargo, uma vez que os servidores abaixo relacionados, cedidos para o TRT/23ª Região, entre maio de 1999 e março de 2002, não tiveram suas respectivas contribuições previdenciárias recolhidas pelo órgão cessionário;
	1.6.3. Informar ao Tribunal de Contas do Estado de Mato Grosso e ao Ministério da Previdência Social, nos termos do inciso VIII, do art. 1º da Lei 8.443/92, para que tome as providências a seu encargo, uma vez que os servidores descritos na proposta de encaminhamento da unidade técnica (peça 3, item 53, IV) , cedidos para o TRT/23ª Região, entre maio de 1999 e março de 2002, não tiveram suas respectivas contribuições previdenciárias recolhidas pelo órgão cessionário;
	1.6.4. Encaminhar cópia da instrução (peça 3) ao Tribunal de Contas do Estado de Mato Grosso e ao Ministério da Previdência Social para que tomem conhecimento da situação descrita no subitem anterior;
	1.6.5. Dar ciência desta deliberação ao TRT/23ª Região;
	1.6.6. Arquivar os presentes autos, com fulcro no art. 169, inciso V, do Regimento Interno do TCU.

Segunda Câmara

Ademar Adams (XXX.568.709-XX); Alessandro Cassemiro Silva (XXX.174.761-XX); Antonio Carlos Parente Macedo de Andrade (XXX.853.861-XX); Aureo Felix Pedroso (XXX.438.381-XX); Benedita Juliana Correa do Amaral (XXX.699.321-XX); Dimas Busarello (XXX.353.861-XX); Edilson Ferreira Guimaraes (XXX.216.471-XX); Gilson Martins Soares (XXX.745.147-XX); José Simioni (XXX.049.498-XX); João Carlos Ribeiro de Souza (XXX.840.076-XX); Leila Conceicao da Silva Calvo (XXX.154.638-XX); Maria Berenice Carvalho Castro Souza (XXX.760.371-XX); Roberto Benatar (XXX.354.621-XX); Sebastiao Pinheiro Neto (XXX.578.796-XX); Wangley Esnarriaga de Freitas (XXX.191.031-XX)

ACORDAO-COMPLETO-2450307

Acórdão de Relação 280/2021 - Segunda Câmara

Acórdão de Relação

Sindicato dos Servidores do Poder Judiciário Federal MT

AUGUSTO NARDES

não há.

Não atuou

MONITORAMENTO (MON)

Secretaria de Fiscalização de Pessoal (SEFIP).